【裁判字號】    97,交聲,1664
【裁判日期】    970801
【裁判案由】    違反道路交通管理處罰條例聲明異議
【裁判全文】
臺灣臺北地方法院交通事件裁定        97年度交聲字第1664號
原處分機關  臺北市交通事件裁決所
異  議  人
即受處分人  乙○○
上列受處分人因違反道路交通管理處罰條例案件，對於台北市交
通事件裁決所於中華民國97年5月28日所為之處分（原處分案號
：北市裁四字第裁22-AEW557795號）聲明異議，本院裁定如下：
    主  文
異議駁回。
    理  由
一、本件聲明異議意旨略以：依裁決書所示，本人並未於裁決書
    所述有違規事實，亦無收到舉發通知單等語。
二、按按汽車駕駛人轉彎時，不依標誌、標線、號誌指示者，處
    新台幣（下同）6百元以上1千8百元以下罰鍰，並記違規點
    數1點，道路交通管理處罰條例第48條第1項第2款、第63條
    第1項第1款定有明文。
三、訊之受處分人乙○○固不否認有於民國97年3月3日22時50分
    許，駕駛車牌號碼CXH-513號重型機車，行經台北市○○路
    與大直橋路口之事實，惟否認有於轉彎時，不依標誌、標線
    、號誌指示之行為，辯稱：伊是從北安路501巷口直接要上
    大直橋，並非於北安路直接左轉要上大直橋，因為小巷子不
    是直接對著大直橋，且伊是等車子都走了才走，所以看起來
    有點像從北安路過來，遭警察攔下後，伊有走掉，因為舉發
    員警走了，伊就走了等語。經查：
(一)受處分人97年3月3日22時50分許，駕駛車牌號碼CXH-513號
    重型機車，行經台北市○○路與大直橋路口之事實，業據受
    處分人坦認屬實，核與證人即當時舉發員警甲○○到庭結證
    所述相符，並有台北市政府警察局舉發違反道路交通管理事
    件通知單（下稱舉發通知單）、台北市交通事件裁決所違反
    道路交通管理事件裁決書、現場照片2幀等在卷可稽，應可
    認定。
(二)次查，經本院於審理時當庭勘驗舉發當時之錄音帶顯示，受
    處分人稱伊是從北安路左轉過來，證人問是否有待轉，受處
    分人未答，證人一直問有無待轉，受處分人稱看到的是綠燈
    所以不用待轉，證人問為何不用待轉，不然設這號誌作什麼
    ，此有勘驗譯文附卷可稽，由上可知係受處分人騎乘上開機
    車於綠燈時直接從北安路左轉欲上大直橋，而遭證人於大直
    橋口以受處分人違規為由攔下之事實。
(三)末查，證人甲○○於本院審理時證稱，當時伊攔下受處分人
    後，因為受處分人說沒有看到標誌，伊當場跟他說要帶他去
    看號誌，他就跑掉，那時單已經開好還沒簽收等語，且由上
    開勘驗錄音帶之錄音顯示，證人有一直問受處分人是否要簽
    ，證人有告知若不簽會怎樣，之後證人說你要幹麼，之後聽
    到機車騎走的聲音，是已足認證人已於舉發當時請受處分人
    簽收，應係受處分人拒絕簽收而逕行離去，則受處分人以其
    未收到舉發通知單等詞抗辯，顯難採為對其有利之認定。
四、綜上所述，受處分人確有前開轉彎時，不依標誌、標線、號
    誌指示之違規行為，且受處分人逾越原舉發通知單上所載之
    應到案日期97年3月19日到案逾60日，此有上開裁決書附卷
    可憑，是原處分機關依道路交通管理處罰條例第48條第1項
    第2款、第63條第1項第1款及違反道路交通管理事件統一裁
    罰標準表之規定裁處受處分人罰鍰1800元並記違規點數1點
    ，核無違誤。本件受處分人之異議為無理由，自應將其異議
    駁回。
五、據上論斷，應依道路交通案件處理辦法第19條，裁定如主文
    。
中    華    民    國    97    年    8     月    1     日
            台灣台北地方法院交通法庭    法  官  蘇嘉豐
以上正本證明與原本無異。
如不服本裁定，應於裁定送達後5日內，向本院提出抗告狀。
                                        書記官  蘇靜紅
中    華    民    國    97    年    8     月    5     日


司法院資訊處製作；財團法人民間司法改革基金會備份。
